# 请教陈版主：关于政府征地相关的会计处理。

提问人：qzh 周婷 时间：2023-08-14 11:44:37
2023 年 6 月，政府征用A公司的土地 5000 平（含地上在建的构筑物），用于修路。土地账面净值 160 万，地上在建的构筑物账面价值 90 万。政府评估土地价值为 210 万，地上在建构筑物为 90 万。一共补偿 300 万。
“据政府补助准则应用指南 (2018年修订)，根据政府补助准则应用指南 (2018年修订)，基于市场价格作出的征收补偿不属于政府补助，应按资产处置进行会计处理，具体参考该准则应用指南中的[例1]。“
A公司按照资产处置做会计分录，
借 银行存款 300
累计摊销 10
贷 无形资产 170
在建工程 90
资产处置收益 50
请问，政府征用可以免除土地增值税，但是做资产处置是否要考虑取得收益时的销项增值税？将资产处置收益 50 万，拆分为 收益 47.169811 与 销项税 2.830189。
取得的收益 在计算所得税的时候是否可以调减？

回答人：chenyiwei
1 、计量资产处置损益时，应扣减在处置环节发生的由本企业负担的各项税费，包括应纳增值税额。
2 、个人理解所得税方面对政策性搬迁补偿仍然有递延纳税等优惠。理论上会计处理方式的变化不应影响到税收优惠的享受。但实际操作中建议先咨询主管税务机关意见，以主管税务机关意见为准。